臺灣高雄地方法院民事判決　　　　　　　　　　　　九十三年度訴字第二八○八號
　　原　　　告　聯邦商業銀行股份有限公司
　　法定代理人　乙○○
　　訴訟代理人　甲○○
　　被　　　告　劉桂妃原名︰.
　　　　　　　　　　　　原住臺.
當事人間請求清償借款事件，本院於民國九十四年三月九日言詞辯論終結，判決如下
：
    主      文
被告應給付原告新臺幣伍拾陸萬捌仟陸佰壹拾陸元，及其中新臺幣伍拾陸萬壹仟壹佰
肆拾捌元自民國九十三年十一月二十二日起至清償日止，按週年利率百分之十九點七
一計算之利息，並自民國九十三年十一月二十二日起至清償日止，逾期在六個月以內
者，按月加計違約金新臺幣壹仟伍佰元。
訴訟費用由被告負擔。
    事實及理由
一、按當事人得以合意定第一審管轄法院，但以關於由一定法律關係而生之訴訟為
    限，民事訴訟法第二十四條第一項定有明文。經查，本件原告係依信用卡契約法
    律關係，訴請被告清償消費帳款，而依當事人間信用卡約定條款第十九條約定：
    「甲方及其連帶保證人因不履行本約定條款致涉訟時，同意以臺灣臺北地方法院
    或臺灣高雄地方法院為第一審管轄法院。」足見本件當事人就本件信用卡契約法
    律關係涉訟，業已合意以本院為第一審管轄法院；又本件訴訟亦非屬專屬管轄之
    訴訟，兩造當事人就上開合意管轄之約定自不受影響。是本院依前揭規定，對
    本件有管轄權。
二、查本件被告受合法通知，無正當理由，未於言詞辯論期日到場，核無民事訴訟法
    第三百八十六條各款所列情形，爰依原告之聲請，由其一造辯論而為判決，合先
    敘明。
三、原告主張：被告先後於如附表所示之日期向原告申請信用卡使用，並經領用如附
    表所示之信用卡，依約被告得於原告之特約商店記帳消費，惟各月之消費款應依
    原告寄送之消費明細月結單所定之日期及方式繳交帳款，如未能悉數清償，應依
    週年利率百分之十九點七一（即日息萬分之五點四）計付利息，又如未能於約定
    之日期付清每月最低應繳金額（即應付消費帳款含預借現金之百分之二、循環信
    用利息、遲延繳款違約金、年費、其他手續費等），原告得依被告每月帳單未繳
    清金額加計遲延繳款違約金：金額在新臺幣（下同）一千元以下者，無須繳納違
    約金；一千零一元起至一萬元者，應繳納違約金一百五十元；一萬零一元起至五
    萬元者，應繳納違約金三百元；五萬零一元起至八萬元者，應繳納違約金六百元
    ；八萬零一元起至十萬元者，應繳納違約金九百元；十萬零一元以上者，應繳納
    違約金一千五百元。嗣被告自九十一年八月十一日起至九十三年十一月二十一日
    止之如附表所示各該持卡期間，累計積欠五十六萬一千一百四十八元之消費款、
    利息五千九百六十八元，違約金一千五百元，合計五十六萬八千六百一十六元，
    依約應於九十三年十一月二十一日前繳納，惟迄今仍未清償，且置之不理，爰本
    於信用卡契約之法律關係，提起本訴等情，並聲明：如主文所示。
四、被告未於言詞辯論期日到場，亦未提出準備書狀作何聲明或陳述。
五、查原告主張被告先後於如附表所示之日期向原告申辦信用卡使用，自九十一年八
    月十一日起迄九十三年十一月二十一日之如附表所示各該持卡期間。積欠記帳消
    費款、循環信用利息合計五十六萬一千一百四十八元等事實，業據其提出信用卡
    申請書、約定條款、信用卡帳單資料查詢、消費帳明細查詢、歷史帳單等為證，
    核屬相符，而被告經合法通知，既未於言詞辯論期日到場爭執，亦未提出書狀作
    何聲明或陳述，依本院調查證據結果及斟酌全辯論意旨，自應認原告之主張堪信
    為真實。
六、依兩造所約定之約定條款第十條第一項前段約定：「甲方（即被告，下同）同意
    依照乙方（即原告，下同）寄送之消費明細表所定之日期及方式繳付帳款予乙方
    ，其最後繳款日如遇國定假日或例假日，得以次日代之。如逾期未付則按日息萬
    分之五點四計算循環信用利息。」另第十一條第四項則約定：「乙方現採各筆帳
    款之銀行入帳日為起息日，以年息百分之一九點七一（日息萬分之五點四）計算
    至甲方完全付清為止，惟乙方得隨時機動調整該項利率，於依第二十條約定方式
    通知甲方後生效。如甲方未能於乙方規定期限內付清每月最低付款額，乙方得加
    計遲延繳款違約金，並依下列方式按月計付逾期手續費（即違約金）；該違約金
    係以當期帳單累計金額中之消費金額及預借現金金額扣除持卡人於當期繳款截止
    日止已償付帳款（即抵充違約金、循環信用利息及各項費用後之繳款餘額）後之
    未繳清金額，按下列方式計收：1.持卡人每月帳單未繳清金額在新臺幣一千元（
    含）以下者，無須繳納違約金。2.持卡人每月帳單未繳清金額在新臺幣一千零一
    元（含）至一萬元（含）之間者，應繳納違約金一百五十元。3.持卡人每月帳單
    未繳清金額在新臺幣一萬零一元（含）至五萬元（含）之間者，應繳納違約金三
    百元。4.持卡人每月帳單未繳清金額在新臺幣五萬零一元（含）至八萬元（含）
    之間者，應繳納違約金六百元。5.持卡人每月帳單未繳清金額在新臺幣八萬零一
    元（含）至十萬元（含）之間者，應繳納違約金九百元。持卡人違反約定連續達
    六期（含）以上者，其違約金之計收最高以六期為限。」而被告既自九十一年八
    月十一日起至九十三年十一月二十一日止之如附表所示各該持卡期間，累計積欠
    五十六萬一千一百四十八元之消費款、利息五千九百六十八元，違約金一千五百
    元，合計五十六萬八千六百一十六元，依約即應於九十三年十一月二十一日前繳
    納。
七、從而，原告依兩造約定之信用卡法律關係，請求被告給付如主文所示之本金、利
    息及違約金，即屬正當，為有理由，應予准許。
據上論結，本件原告之訴為有理由，依民事訴訟法第三百八十五條第一項前段、第七
十八條，判決如主文。
中　　　華　　　民　　　國　　九十四　　年　　　三　　　月　　 十六 　　日
                              臺灣高雄地方法院民事第二庭
                                      法　　　官　劉定安
正本係照原本作成。
如不服本判決，應於收受送達後二十日內向本院提出上訴書狀，並表明上訴理由。
中　　　華　　　民　　　國　　九十四　　年　　　三　　　月　　 十六 　　日
                                      法院書記官　王壹理
┌────────────────────────────────────┐
│附表︰                                                                  │
├──┬────┬──────────┬───────────┬─────┤
│編號│申請日期│ 信  用  卡  卡  號 │欠款本金、利息及違約金│ 欠款期間 │
├──┼────┼──────────┼───────────┼─────┤
│一  │11.  │0000-0000-0000-0000 │三萬零六百零四元      │8.11.至  │
│    │        │                    │                      │11.    │
├──┼────┼──────────┼───────────┼─────┤
│二  │1.6.  │0000-0000-0000-0000 │無消費紀錄            │無        │
│    │        │                    │                      │          │
├──┼────┼──────────┼───────────┼─────┤
│三  │4.9.  │0000-0000-0000-0000 │一千五百九十九元      │6.16.至  │
│    │        │                    │                      │11.    │
├──┼────┼──────────┼───────────┼─────┤
│四  │4.  │0000-0000-0000-0000 │三十七萬六千四百一十三│5.至  │
│    │        │                    │元                    │11.    │
├──┼────┼──────────┼───────────┼─────┤
│五  │9.17.  │0000-0000-0000-0000 │十六萬元              │10.19.至  │
│    │        │                    │                      │11.    │
├──┴────┴──────────┴───────────┴─────┤
│總計欠款本金、利息及違約金為五十六萬八千六百一十六元。                  │
└────────────────────────────────────┘
